臺灣高等法院高雄分院刑事判決　　　　99年度上訴字第1803號
上　訴　人　臺灣屏東地方法院檢察署檢察官
上　訴　人
即　被　告　張穗明
選任辯護人　朱立人律師
上列上訴人因被告偽造有價證券等案件，不服臺灣屏東地方法院
98年度訴字第876 號中華民國99年8 月3 日第一審判決（起訴案
號：臺灣屏東地方法院檢察署97年度偵字第7670號），提起上訴
，本院判決如下：
    主  文
原判決撤銷。
張穗明犯如附表二所示之罪，各處如附表二所示之刑，應執行有
期徒刑參年陸月，附表二各編號所示沒收之物均沒收。
    事  實
一、張穗明於民國95年7 月5 日起間自任會首，招募每會會款新
    台幣（下同）2 萬元之互助會，並招攬蔡永河、莊碧真、陳
    桂雲、廖美香、廖明信、黃連綿、吳榮誠（此7 位會員均各
    參加2 會）、董月英、黃玉窕、何玉芬、魏春美、魏春菊、
    趙佩淳、趙恆湘、姚金滿、沈素文、唐賢英、賈宇倩、柯喬
    凱、林顯水入會（此13位會員各參加1 會），採內標制，會
    期自95年7 月5 日起至98年9 月5 日止。除上開實際加入之
    會員外，張穗明並虛列林雪鶯、張鈴蘭、梁鳳招、許彩蘭、
    張穗蓉、張玉嬌（即陳張玉嬌）、黃大岩、郭振業、陳立中
    、徐銀豐、張穗櫻、林舜華、姚坤明等13位人頭會員加入，
    合計組成34名會員，包括會首共40會之互助會。該互助會約
    定於95年7 月5 日起按月5 日12時，在張穗明任職之屏東縣
    車城國民小學附屬幼稚園教室內開標，每次投標金額並無上
    限。詎張穗明竟基於行使偽造準私文書之犯意及意圖為自己
    不法之所有，本於詐欺之犯意，於附表一所示會期開標時，
    自行冒用13名人頭會員林雪鶯、張鈴蘭、梁鳳招、許彩蘭、
    張穗蓉、張玉嬌（即陳張玉嬌）、黃大岩、郭振業、陳立中
    、徐銀豐、張穗櫻、林舜華、姚坤明，以及真正會員柯喬凱
    、姚金滿、賈宇倩等3 人名義，書寫附表一所示投標金額之
    標單，用以表明該16名會員以附表一所示之投標金額投標之
    準文書後持以參與競標，並於開標後得標向其餘活會會員行
    使，足生損害於上開16人。張穗明並為供擔保合會會款之支
    付及避免詐欺行為遭發覺，復基於偽造有價證券之犯意，於
    附表一所示開標時間起3 日內某日，利用不知情之屏東縣恆
    春鎮某成年刻印業者，偽刻附表一所示林雪鶯等13位人頭會
    員及柯喬凱、姚金滿、賈宇倩3 位真正會員印章，蓋於如附
    表所示之本票發票人欄上，且偽簽該16人之署名，以該16人
    為本票發票人名義簽發金額、張數如附表所示之本票持以交
    付予活會會員而行使，致不知情之活會會員，陷於錯誤，而
    繳交如附表一編號1 至16所示之互助會款。嗣張穗明無力支
    付合會款項致該互助會於97年8 月後止會，經會員柯喬凱遭
    其他活會會員持上開張穗明偽造之本票向臺灣屏東地方法院
    聲請強制執行後，始悉上情。
二、案經賈宇倩、莊碧真、黃連綿、蔡永河、柯喬凱訴由台灣屏
    東地方法院檢察署檢察官偵查起訴。
    理  由
壹、證據能力之認定：
    按被告以外之人於審判外之言詞或書面陳述，除法律有規定
    者外，不得作為證據；又被告以外之人（包括證人、鑑定人
    、告訴人、被害人及共同被告等）於審判外之陳述雖不符刑
    事訴訟法第159 條之1 至之4 等4 條之規定，而經當事人於
    審判程序同意作為證據，法院審酌該言詞陳述或書面陳述作
    成時之情況，認為適當者，亦得為證據；當事人、代理人或
    辯護人於法院調查證據時，知有刑事訴訟法第159 條第1 項
    不得為證據之情形，而未於言詞辯論終結前聲明異議者，視
    為有前項之同意；刑事訴訟法第159 條第1 項、第159 條之
    5 分別定有明文。本判決認定事實所引用之證據資料，證人
    林雪鶯、許彩蘭、張鈴蘭、張穗蓉、黃大岩、張玉嬌、姚坤
    明等人於檢察事務官訊問時，證人賈宇倩、黃連綿、唐賢英
    、魏春美、唐明信、何玉芬等人具結後於檢察官偵查中所為
    之陳述，以及下列所引被告以外之人於審判外之言詞或書面
    陳述部分，縱無刑事訴訟法第159 條之1 至第159 條之4 或
    其他規定之傳聞證據例外情形，亦業經本院審理時予以提示
    並告以要旨，檢察官及被告、辯護人於本院審理時均表示同
    意作為證據，或無意見而不予爭執，且迄至言詞辯論終結前
    亦均未聲明異議，本院審酌上開證據資料製作時之情況，較
    無人情施壓或干擾，亦無不當取供之情形，復查無違法不當
    或證明力明顯過低之瑕疵，認為以之作為證據應屬適當，揆
    諸前開法律規定與說明，依刑事訴訟法第159 條之5 規定，
    認前揭證據資料均有證據能力。
貳、實體方面：
一、上開事實，迭據上訴人即被告張穗明於偵訊、原審及本院審
    理中坦承不諱，核與證人張穗蓉、黃大岩、張玉嬌（即陳張
    玉嬌）、張鈴蘭、林雪鶯、許彩蘭、姚坤明、賈宇倩、黃連
    綿所證各情相符（見偵卷第63至66頁、95頁），並有95年7
    月5 日之互助會會單、得標日期金額一覽表各1 紙、發票人
    林雪鶯之本票影本7 張、發票人張鈴蘭本票影本7 張、發票
    人梁鳳招本票影本7 張、發票人許彩蘭本票影本7 張、發票
    人張穗蓉本票影本7 張、發票人張玉嬌本票影本6 張、發票
    人黃大岩本票影本5 張、發票人姚金滿本票影本7 張、發票
    人郭振業本票影本7 張、發票人陳立中本票影本7 張、發票
    人徐銀豐本票影本7 張、發票人張穗櫻本票影本7 張、發票
    人林舜華本票影本7 張、發票人柯喬凱本票影本6 張、發票
    人賈宇倩本票影本5 張、發票人姚坤明本票影本4 張、台灣
    屏東地方法院97年度司票字第1997號、97年度司票字第2000
    號本票裁定2 紙（見偵卷第7 至8 頁、79、84頁）、原審法
    院97年度執全字第1130號、民事執行處通知各1 紙在卷可證
    。又按一般民間互助會之組成，會首本身之資力、信用如何
    ，在在影響會員之參加意願，若會首以人頭會員充數，自必
    負擔人頭會員應繳之會款，人頭會員愈多，會首之負擔愈大
    ，倒會之風險即愈高，是會首在本身資力有所困難時仍利用
    會員對其他會員身分難以查證之機會，虛列人頭會員以召集
    互助會，致使會員誤判會首之資力而加入互助會，即有詐欺
    之犯意。查被告張穗明在召集本次互助會時即因其他互助會
    遭倒會及投資股市失利，在財務方面發生困難，業據其供承
    在卷（見偵卷第67頁），竟虛列高達13會人頭會員加入，且
    明知虛列會員並無入會，及姚金滿、柯喬凱、賈宇倩3 位會
    員亦無投標之意，竟偽簽其等之署名，偽造標單，在本次合
    會初期除冒用人頭會員名義陸續得標外，更利用實際會員未
    到場之機會予以冒標取得會款，足見被告張穗明欲以此之方
    式，藉機詐取會款之意甚明，基此，被告行使偽造準文書、
    詐欺及偽造有價證券之行為，應無疑義。
二、按民間互助會已得標之死會會員，無論同組何一會員得標及
    其願出標金若干，均須繳納當期全額會款（如係外標，並須
    另繳納會息），縱為會首之被告施用詐術，以他會員名義冒
    標，並向死會會員收取會款，因該等死會會員本負有繳納會
    款之義務，而非陷於錯誤而交付會首，自無構成詐欺取財罪
    可言（最高法院83年度台上字第4153號判決意旨參照）。是
    被告詐取之金額範圍，應將其各期所得首會會款扣除，而以
    每期開標時各活會會員繳納之會款為限。又遭被告冒標之會
    員均為被害人，其等因不知自己遭到冒標，於各期合會開標
    後，仍按活會會員身分繼續繳納活會會款，且遭冒標會員既
    從未標取會款，被告以其名義得標之行為效力並不因之當然
    及於本人，則該等會員僅名義上為死會會員，惟實際上其對
    於被告之權利，仍等同於其他名義上之活會會員，故該等會
    員實質上仍相當於活會會員，其於遭被告冒標後，仍按活會
    會員資格所繳納之會款，亦應計入被告詐騙之金額，從而，
    本件被告冒標之金額之計算式應係：被告冒標各該會之會數
    ×該次被詐欺會員數（總會數－被告虛列會員- 應有死會數
    數＋已被冒標之活會會員數）×（會金－標金），依此之計
    算方式加以計算，被告詐得會款總額為6,833,600 元。綜上
    所述，本案事證明確，被告犯行，應堪認定。
三、按刑法第220 條以文書論之文書，指在紙上或物品上之文字
    、符號，依習慣或特約足以表示其用意之證明者而言，故凡
    以虛偽之文字、符號或在物品或紙上表示一定用意之證明者
    ，即屬偽造。民間互助會之標會會單，依據習慣或特約，足
    以表示該投標人欲投標且依其所書寫之金額支付標取會款利
    息，自屬同法第220 條之私文書。次按同時（法律觀念上之
    同時，而非自然行為之同時）偽造同一被害人之多張票據時
    ，其被害法益仍僅一個，不能以其偽造之票據張數，計算其
    法益；同時偽造同一被害人之多件同類文書或多張票據時，
    其被害法益仍屬單一，應論以單純一罪，不發生想像競合或
    連續犯之問題（最高法院86年台上字第1921號、88年台上字
    第2526號判決意旨參照）。被告利用附表一所示各會期開標
    時，以空白紙上，書立會員姓名及標息之方式，多次偽造足
    以表示係由該人頭會員及會員柯喬凱、賈宇倩、姚金滿參與
    競標用意之投標單，旋即持之以行使競標而得標，足以生損
    害於各該遭冒標會員及其他活會會員，並向被冒標人以外之
    活會會員而行使之，進而詐取各次活會會員之會款。核其所
    為，係犯刑法第216 條、第220 條第1 項、第210 條之行使
    偽造準私文書罪、第339 條第1 項之詐欺取財罪。被告於各
    會期開標後3 日內，利用不知情之刻印業者偽刻附表一所示
    林雪鶯13位人頭會員及柯喬凱、姚金滿、賈宇倩3 位真正會
    員印章，蓋於如附表所示之本票發票人欄上，且偽簽該16人
    之署名，以該16人為本票發票人名義簽發金額、張數如附表
    所示之本票持以交付予活會會員而行使，核其此部分所為，
    係犯刑法第201 第1 項之偽造有價證券罪。被告利用不知情
    之刻印業者偽刻附表一各編號所示人別之印章，為間接正犯
    。被告如附表一各編號所示人名偽造署押行為，係偽造準私
    文書（即標單）行為之一部；又被告偽造準私文書復持以行
    使，偽造準私文書之低度行為應為行使之高度行為所吸收，
    均不另論罪。被告偽造署名、偽造印章進而偽造印文之行為
    ，係偽造有價證券行為之階段行為，均不另論罪；又被告於
    各會期開標後3 日內某日偽造如附表一各編號所示人別之之
    本票多張，係於密切接近之時間及同地實施，侵害同一法益
    ，各行為獨立性極為薄弱，且係出於同一目的，依一般社會
    健全觀念，在時間差距上，難以強行分開，應視為數個舉動
    之接續施行，合為包括的一行為予以評價，各屬接續犯，論
    以一罪。被告偽造有價證券後持之行使，其行使之低度行為
    ，應為偽造之高度行為所吸收，不另論罪。被告每次偽造投
    標單冒標得標後，向多數活會會員詐取財物，侵害多數人法
    益，係一行為同時觸犯數個相同詐欺取財罪名，為同種想像
    競合犯，應依刑法第55條規定，從一重處斷。又被告所犯附
    表一各會期所示行使偽造準私文書得標後，佯稱係標單名義
    人得標，復偽造本票向活會提供擔保以取得會款，依此整體
    行為觀之，該行使偽造準私文書及偽造本票行為，均係為遂
    行詐欺財物之目的而從事之各部分行為，依據一般社會觀念
    ，依客觀情形及社會通念之概念標準，被告所為應係無可分
    割且之整體法律上一行為，自應適用想像競合犯之予以評價
    ，以較重之偽造有價證券罪論處。公訴意旨認被告所犯行使
    偽造準私文書及偽造有價證券為數罪，尚有未洽。另公訴意
    旨雖未論及被告之詐欺犯行，惟此部分既與偽造有價證券罪
    間有想像競合犯之裁判上一罪關係，為起訴效力所及，本院
    自應併予審理。被告所犯如附表一16次偽造偽造有價證券罪
    ，犯意各別、行為互殊，應予分論併罰。
四、原審據以論罪科刑，固非無見。惟按刑法第59條之酌量減輕
    其刑，必於犯罪之情狀，在客觀上足以引起一般同情，認為
    即予宣告法定低度刑期，猶嫌過重者，始有其適用（最高法
    院51年台上字第899 號判例參考），查本件被告所犯之偽造
    有價證券罪，其最輕本刑為3 年以上，而被告偽造本票之高
    達387 紙，詐欺金額高達683 萬3600元，其情節甚重，難認
    其犯罪情狀在客觀上足以引起一般同情，而有顯可憫恕之處
    ，原審以本件被告係因得標為供擔保支付會款，而提出本票
    並行使之，顯別於一般偽造票據混充流傳而嚴重危害市場交
    易秩序之態樣，所偽造者復均屬小額票據，影響有限，犯後
    亦能坦承犯行，知所悔悟，態度良好，是考量其目的、惡性
    及犯罪情狀，在客觀上顯足以引起一般之同情，若宣告處以
    偽造有價證券之法定最低度刑有期徒刑3 年，猶嫌過苛，情
    輕法重，併依刑法第59條規定，就附表一所示各罪，均酌減
    其刑一節，自有未洽。檢察官上訴意旨，執此指摘原判決不
    當，為有理由；被告上訴意旨，請求從輕量刑，亦指摘原判
    決不當，則無理由。因檢察官上訴有理由，自應由本院將原
    判決撤銷改判。爰審酌被告為填補其資金缺口，利用招募合
    會自任會首，以他人名義冒標，且偽造有價證券詐取活會會
    員繳納之會款之犯罪手段，詐欺金額並高達6,833,600 元，
    所生損害甚鉅，惟念犯後坦認犯行，且已取得被害人之原諒
    ，且與被害人成立和解，有被告與被害人之和解書在卷可參
    ，另被告財產薪資已為原審法院強制執行而按月扣款清償債
    務，有原審法院97年度執全字第1130號執行命令、帳戶扣款
    存摺明細、協議償還表各1 紙可按（見偵卷第69至75頁），
    足認已償還部分欠款、態度尚可，另參酌其生活狀況、教育
    程度等一切情狀，分別量處如主文第2 項所示之刑，並定其
    應執行刑為有期徒刑3 年6 月。被告所犯附表一編號(一)至(十)
    犯罪時點，雖在96年4 月24日之前，惟依中華民國九十六年
    罪犯減刑條例第3 條第1 項第15款規定，不予減刑。被告所
    偽造如附表一所示之本票計387 紙，雖均未扣案，然不能證
    明業已滅失，均依刑法第205 條之規定，不問屬於犯人與否
    宣告沒收之。上開本票上偽造、盜用之印文及署名，因就各
    該本票已經沒收而包括在內，自毋庸重為沒收之宣告。又用
    於偽造本票之「林雪鶯」、「張鈴蘭」、「梁鳳招」、「許
    彩蘭」「張穗榕」、「柯喬凱」、「張玉嬌」、「黃大岩」
    、「姚金滿」、「郭振業」、「陳立中」、「徐銀豐」、「
    賈宇倩、「張穗櫻」、「林舜華」、「姚坤明」印章16枚，
    亦未扣案，惟仍不能證明業已滅失，而依刑法第219 條規定
    宣告沒收之。如附表一所示人別之偽造標單16紙，並未扣案
    ，考量該等標單紙張於競標完畢後，已喪失其價值而無留存
    之必要，一般常情均會予以即時銷毀丟棄，又本件合會起會
    至今已3 年多，該等紙質標單應已滅失，故其上偽造之簽名
    亦隨上開以紙張書寫之標單滅失而不復存在，應不併予宣告
    沒收。末查被告雖於本院審理辯論終結後提出其與被害人黃
    連綿、莊碧真、蔡永河間之和解書3 份，被害人亦表示願意
    原諒被告，請求宣告被告緩刑，惟被告犯罪情節非輕亦僅清
    償一部債務，並未全部清償，且被告係判處超過2 年以上之
    有期徒刑，依法亦不得宣告緩刑，爰不予緩刑之宣告，均併
    此敘明。
據上論結，應依刑事訴訟法第369 條第1 項前段、第364 條、第
299 條第1 項前段，刑法第201 條第1 項、第339 條第1 項、第
216 條、第220 條第1 項、第210 條、第55條、第205 條、第21
9 條，刑法施行法第1 條之1 ，判決如主文。
本案經檢察官郭振昌到庭執行職務。
中    華    民    國    100   年    1    月     6     日
                  刑事第五庭    審判長法  官  曾永宗
                                      法  官  鍾宗霖
                                      法  官  任森銓
以上正本證明與原本無異。
如不服本判決應於收受本判決後10日內向本院提出上訴書狀，其
未敘述上訴理由者，並得於提起上訴後10日內向本院補提理由書
狀（均須按他造當事人之人數附繕本）「切勿逕送上級法院」。
中    華    民    國   100    年    1     月    6     日
                                      書記官  呂素珍
附表一
┌──┬──────┬────┬────┬─────────┬───────────┐
│編號│標 會 時 間 │得標金額│得 標 者│偽 造 之 本 票    │詐 得 之 金 額        │
│    │（即本票發票│        │（即本票│                  │                      │
│    │日）        │        │所載發票│                  │                      │
│    │            │        │人）    │                  │                      │
├──┼──────┼────┼────┼─────────┼───────────┤
│(一)  │95年7 月5日 │1,200   │林雪鶯  │面額20,000元，共26│488,800 元            │
│    │            │        │        │張（40會- 會首1-13│計算式：（00000- 0000 │
│    │            │        │        │會虛列會員）      │）x26 會              │
├──┼──────┼────┼────┼─────────┼───────────┤
│(二)  │95年8 月5 日│1,900   │張鈴蘭  │同上              │470600元              │
│    │            │        │        │                  │計算式：（00000- 0000 │
│    │            │        │        │                  │）x26 會              │
├──┼──────┼────┼────┼─────────┼───────────┤
│(三)  │95年9月5日  │1,800   │梁鳳招  │同上              │473,200元             │
│    │            │        │        │                  │計算式：（00000- 0000 │
│    │            │        │        │                  │）x26 會              │
├──┼──────┼────┼────┼─────────┼───────────┤
│(四)  │95年10月5日 │2,000   │許彩蘭  │同上              │468,000元             │
│    │            │        │        │                  │計算式：（00000- 0000 │
│    │            │        │        │                  │）x26 會              │
├──┼──────┼────┼────┼─────────┼───────────┤
│(五)  │95年11月5日 │2,700   │張穗榕  │同上              │449,800元             │
│    │            │        │        │                  │計算式：（00000- 0000 │
│    │            │        │        │                  │）x26 會              │
├──┼──────┼────┼────┼─────────┼───────────┤
│(六)  │95年12月5日 │3,500   │柯喬凱  │面額20,000元，共25│429,000元             │
│    │            │        │        │張（40會- 會首1-13│計算式：（00000- 0000 │
│    │            │        │        │會虛列會員- 柯喬凱│）x26 會（柯喬凱遭冒標│
│    │            │        │        │1會 ）            │，故仍計入）          │
├──┼──────┼────┼────┼─────────┼───────────┤
│(七)  │96年1月5日  │3,800   │張玉嬌  │ 同上             │421,200元             │
│    │            │        │        │                  │計算式：（00000- 0000 │
│    │            │        │        │                  │）x26 會              │
├──┼──────┼────┼────┼─────────┼───────────┤
│(八)  │96年2月5日  │3,800   │黃大岩  │ 同上             │421,200元             │
│    │            │        │        │                  │計算式：（00000- 0000 │
│    │            │        │        │                  │）x26 會              │
├──┼──────┼────┼────┼─────────┼───────────┤
│(九)  │96年3月5日  │4,300   │姚金滿  │面額20,000元共24張│408,200元             │
│    │            │        │        │（40會- 會首1-13會│計算式：（00000- 0000 │
│    │            │        │        │虛列會員- 柯喬凱1 │）x26 會（姚金滿遭冒標│
│    │            │        │        │會- 姚金滿1 會）  │，故仍計入）          │
├──┼──────┼────┼────┼─────────┼───────────┤
│(十)  │96年4月5日  │3,500   │郭振業  │ 同上             │429,000元             │
│    │            │        │        │                  │計算式：（00000- 0000 │
│    │            │        │        │                  │）x26 會              │
├──┼──────┼────┼────┼─────────┼───────────┤
│(十一)  │96年5月5日  │3,900   │陳立中  │ 同上             │418,600元             │
│    │            │        │        │                  │計算式：（00000- 0000 │
│    │            │        │        │                  │）x26 會              │
├──┼──────┼────┼────┼─────────┼───────────┤
│(十二)  │96年6月5日  │3,700   │徐銀豐  │ 同上             │423,800元             │
│    │            │        │        │                  │計算式：（00000- 0000 │
│    │            │        │        │                  │）x26 會              │
├──┼──────┼────┼────┼─────────┼───────────┤
│(十三)  │96年7月5日  │3,800   │賈宇倩  │面額20,000元，共23│421,200元             │
│    │            │        │        │張（40會- 會首1-13│計算式：（00000- 0000 │
│    │            │        │        │會虛會員- 柯喬凱1 │）x26 會（賈宇倩遭冒標│
│    │            │        │        │會- 姚金滿1 會- 賈│，故仍計入）          │
│    │            │        │        │宇倩1 會）        │                      │
├──┼──────┼────┼────┼─────────┼───────────┤
│(十四)  │96年9月5日  │4,300   │張穗櫻  │面額20,000元，共22│392,500元             │
│    │            │        │        │張（40會- 會首1 會│計算式：（00000- 0000 │
│    │            │        │        │-13 會虛列會員- 柯│）x25 會（應予扣除實際│
│    │            │        │        │喬凱1 會- 姚金滿1 │得標之1會）           │
│    │            │        │        │會- 賈宇倩1 會-96 │                      │
│    │            │        │        │年8 月5 日實際得標│                      │
│    │            │        │        │之趙佩淳1 會）    │                      │
├──┼──────┼────┼────┼─────────┼───────────┤
│(十五)  │96年10月5日 │4,900   │林舜華  │同上              │377,500元             │
│    │            │        │        │                  │計算式：（00000- 0000 │
│    │            │        │        │                  │）x25 會              │
├──┼──────┼────┼────┼─────────┼───────────┤
│(十六)  │97年2月5日  │4,500   │姚坤明  │面額20,000元，共19│341,000元             │
│    │            │        │        │張（40會- 會首1-13│計算式：（00000- 0000 │
│    │            │        │        │會虛會員- 柯喬凱1 │）x22 會（應予扣除實際│
│    │            │        │        │會- 姚金滿1 會- 賈│得標之3會）           │
│    │            │        │        │宇倩1 會-96 年8 月│                      │
│    │            │        │        │5日 得標之趙佩淳1 │                      │
│    │            │        │        │會-96 年11月5 日得│                      │
│    │            │        │        │標魏春菊1 會-96 年│                      │
│    │            │        │        │12 月5日得標趙恆湘│                      │
│    │            │        │        │1會-97年1 月5 日得│                      │
│    │            │        │        │標之魏春美1 會）  │                      │
├──┴──────┴────┴────┼─────────┼───────────┤
│共計                                  │387張             │ 6,833,600元          │
└───────────────────┴─────────┴───────────┘
附表二
┌──┬────┬─────────────────────────────────┐
│編號│事   實 │ 所處之罪刑                                                       │
├──┼────┼─────────────────────────────────┤
│(一)  │附表一編│張穗明意圖供行使之用，而偽造有價證券，處有期徒刑參年貳月。如附表一│
│    │號(一)    │編號(一)所示偽造發票人「林雪鶯」之本票貳拾陸紙、「林雪鶯」印章壹枚沒│
│    │        │收。                                                              │
├──┼────┼─────────────────────────────────┤
│(二)  │附表一編│張穗明意圖供行使之用，而偽造有價證券，處有期徒刑參年貳月。如附表一│
│    │號(二)    │編號(二)所示偽造發票人「張鈴蘭」之本票貳拾陸紙、「張鈴蘭」印章壹枚沒│
│    │        │收。                                                              │
├──┼────┼─────────────────────────────────┤
│(三)  │附表一編│張穗明意圖供行使之用，而偽造有價證券，處有期徒刑參年貳月。如附表一│
│    │號(三)    │編號(三)所示偽造發票人「梁鳳招」之本票貳拾陸紙、「梁鳳招」印章壹枚沒│
│    │        │收。                                                              │
├──┼────┼─────────────────────────────────┤
│(四)  │附表一編│張穗明意圖供行使之用，而偽造有價證券，處有期徒刑參年貳月。如附表一│
│    │號(四)    │編號(四)所示偽造發票人「許彩蘭」之本票貳拾陸紙、「許彩蘭」印章壹枚沒│
│    │        │收。                                                              │
├──┼────┼─────────────────────────────────┤
│    │附表一編│張穗明意圖供行使之用，而偽造有價證券，處有期徒刑參年貳月。如附表一│
│(五)  │號(五)    │編號(五)所示偽造發票人「張穗榕」之本票貳拾陸紙、「張穗榕」印章壹枚沒│
│    │        │收。                                                              │
├──┼────┼─────────────────────────────────┤
│(六)  │附表一編│張穗明意圖供行使之用，而偽造有價證券，處有期徒刑參年貳月。如附表一│
│    │號(六)    │編號(六)所示偽造發票人「柯喬凱」之本票貳拾伍紙、「柯喬凱」印章壹枚沒│
│    │        │收。                                                              │
├──┼────┼─────────────────────────────────┤
│    │附表一編│張穗明意圖供行使之用，而偽造有價證券，處有期徒刑參年貳月。如附表一│
│(七)  │號(七)    │編號(七)所示偽造發票人「張玉嬌」之本票貳拾伍紙、「張玉嬌」印章壹枚沒│
│    │        │收。                                                              │
├──┼────┼─────────────────────────────────┤
│    │附表一編│張穗明意圖供行使之用，而偽造有價證券，處有期徒刑參年貳月。如附表一│
│(八)  │號(八)    │編號(八)所示偽造發票人「黃大岩」之本票貳拾伍紙、「黃大岩」印章壹枚沒│
│    │        │收。                                                              │
├──┼────┼─────────────────────────────────┤
│(九)  │附表一編│張穗明意圖供行使之用，而偽造有價證券，處有期徒刑參年貳月。如附表一│
│    │號(九)    │編號(九)所示偽造發票人「姚金滿」之本票貳拾肆紙、「姚金滿」印章壹枚沒│
│    │        │收。                                                              │
├──┼────┼─────────────────────────────────┤
│(十)  │附表一編│張穗明意圖供行使之用，而偽造有價證券，處有期徒刑參年貳月。如附表一│
│    │號(十)    │編號(十)所示偽造發票人「郭振業」之本票貳拾肆紙、「郭振業」印章壹枚沒│
│    │        │收。                                                              │
├──┼────┼─────────────────────────────────┤
│    │附表一編│張穗明意圖供行使之用，而偽造有價證券，處有期徒刑參年貳月，如附表一│
│(十一)  │號(十一)    │編號(十一)所示偽造發票人「陳立中」之本票貳拾肆紙、「陳立中」印章壹枚沒│
│    │        │收。                                                              │
├──┼────┼─────────────────────────────────┤
│    │附表一編│張穗明意圖供行使之用，而偽造有價證券，處有期徒刑參年貳月，如附表一│
│(十二)  │號(十二)    │編號(十二)所示偽造發票人「徐銀豐」之本票貳拾肆紙、「徐銀豐」印章壹枚沒│
│    │        │收。                                                              │
├──┼────┼─────────────────────────────────┤
│    │附表一編│張穗明意圖供行使之用，而偽造有價證券，處有期徒刑參年貳月，如附表一│
│(十三)  │號(十三)    │編號(十三)所示偽造發票人「賈宇倩」之本票貳拾紙、「賈宇倩」印章壹枚沒│
│    │        │收。                                                              │
├──┼────┼─────────────────────────────────┤
│(十四)  │附表一編│張穗明意圖供行使之用，而偽造有價證券，處有期徒刑參年貳月，如附表一│
│    │號(十四)    │編號(十四)所示偽造發票人「張穗櫻」之本票貳拾貳紙、「張穗櫻」印章壹枚沒│
│    │        │收。                                                              │
├──┼────┼─────────────────────────────────┤
│    │附表一編│張穗明意圖供行使之用，而偽造有價證券，處有期徒刑參年貳月，如附表一│
│(十五)  │號(十五)    │編號(十五)所示偽造發票人「林舜華」之本票貳拾貳紙、「林舜華」印章壹枚沒│
│    │        │收。                                                              │
├──┼────┼─────────────────────────────────┤
│    │附表一編│張穗明意圖供行使之用，而偽造有價證券，處有期徒刑參年貳月，如附表一│
│(十六)  │號(十六)    │編號(十六)所示偽造發票人「姚坤明」之本票拾玖紙、「姚坤明」印章壹枚沒收│
│    │        │。                                                                │
└──┴────┴─────────────────────────────────┘
附錄本件判決論罪科刑法條：
刑法第201條:
意圖供行使之用，而偽造、變造公債票、公司股票或其他有價證
券者，處3 年以上10年以下有期徒刑，得併科3 千元以下罰金。
行使偽造、變造之公債票、公司股票或其他有價證券，或意圖供
行使之用，而收集或交付於人者，處1 年以上7 年以下有期徒刑
，得併科3 千元以下罰金。